【裁判字號】    96,訴,859
【裁判日期】    990924
【裁判案由】    違反藥事法等
【裁判全文】
臺灣屏東地方法院刑事判決               96年度訴字第859號
公  訴  人  臺灣屏東地方法院檢察署檢察官
被      告  洪志仁
選任辯護人  林夙慧律師
上列被告因違反藥事法案件，經檢察官提起公訴（96年度偵字第
4046號、第5064號）及追加起訴（96年度蒞字第4484號），被告
於本院準備程序就被訴事實為有罪之陳述，經合議庭裁定由受命
法官獨任進行簡式審判程序，並判決如下：
    主  文
洪志仁犯藥事法第八十二條第一項之製造偽藥罪，處有期徒刑壹
年。緩刑年，並應向公庫支付新臺幣拾萬元。扣案如附表二所
示之物均沒收。
    事  實
一、洪志仁明知未經中央衛生主管機關之核准，不得擅自製造、
    販賣藥品，竟意圖營利，基於製造偽藥之犯意，並與楊坤根
    、江榮源、陸建全（為江榮源之姊夫）、湯吉禮、蔡美桂、
    何晉德、張雅萍（為江榮源之妻）、張明修、張弘霖、宋沐
    桓、賴妤蓁、賴秀華（為賴妤蓁之妹、宋沐桓之前妻）、賴
    李淑女（為賴妤蓁、賴秀華之母）、張雅惠（為何晉德之妻
    ）、楊坤晃（為楊坤根之弟）、湯採鑾、劉淑珍（為張明修
    之妻）、施雅怡、陳守蔭、何燕明（為蔡美桂之夫）、王桂
    香、洪翠蓮、張芳禎、張雅真（為陸建全之妻）、余彩鳳、
    沈麗姝（為張弘霖之母）及真實姓名年籍不詳之成年男女基
    於販賣偽藥之犯意聯絡，由洪志仁於民國93年間某日起，以
    每2 月製作1 次、每次需時7 日7 夜而可製作60臺斤成品之
    頻率，單獨在其臺中縣龍井鄉○○村○○街107 巷3 號住處
    5 樓，以鹿角、龜板等原料，置於白鐵桶內熬煉含有「人參
    、當歸、川芎、熟地黃、鹿角、龜板」等非屬可同時提供食
    品使用之中藥材成分之膏狀物，俟冷卻烘乾成膠塊狀之偽藥
    後，名為「龜鹿二仙膠」，再以電子秤分裝，以每臺斤新臺
    幣（下同）4,000 元之價格，在其上開住處或以郵寄方式售
    予不特定之顧客，並於95年8 月間起以每月2 次、每次10臺
    斤之頻率售予楊坤根，而由楊坤根親自或指示江榮源、陸建
    全前往洪志仁上開住處取回該等偽藥「龜鹿二仙膠」，供渠
    等與湯吉禮、蔡美桂、何晉德、張雅萍、張明修、張弘霖、
    宋沐桓、賴妤蓁、賴秀華、賴李淑女、張雅惠、楊坤晃、湯
    採鑾、劉淑珍、施雅怡、陳守蔭、何燕明、王桂香、洪翠蓮
    、張芳禎、張雅真、余彩鳳、沈麗姝及真實姓名年籍不詳之
    成年男女所共組成之偽藥集團改稱為「五寶膏」而轉售予不
    特定之顧客（楊坤根、江榮源、陸建全、湯吉禮、蔡美桂、
    何晉德、張雅萍、張明修、張弘霖、宋沐桓、賴妤蓁、賴秀
    華、賴李淑女、張雅惠、楊坤晃、湯採鑾、劉淑珍、施雅怡
    、陳守蔭、何燕明、王桂香、洪翠蓮、張芳禎、張雅真、余
    彩鳳、沈麗姝所涉販賣偽藥、詐欺取財及非法執行醫療業務
    罪部分，業經本院另行審結）。嗣因楊坤根偽藥集團於附表
    一所示之時間、地點，以附表一所示之方式，對附表一所示
    之被害人執行醫療業務後，復吹噓「五寶膏」之療效、佯稱
    「五寶膏」可以治療被害人之病痛云云，以此詐術使被害人
    陷於錯誤，而售予被害人如附表一除編號17、24外所示之偽
    藥，經被害人發覺有異報警處理，為警於96年6 月25日上午
    循線查獲，並扣得如附表二所示之物，始悉上情。
二、案經屏東縣政府警察局屏東分局報告及黃吳月娥、洪百合、
    吳蕭英花、張碧桃、王惠美、郭林金花、游春妹、張美、林
    正美、魏林春妹、洪金美、陳阿美、陳水月、張炳泰、張黃
    美蓉、盧柯秋月、許瓊順、王秀英、邱李鳳英、房黃瑞珠、
    詹天文、詹陳月英、黃杜春鳳、陳鳳嬌訴由屏東縣政府警察
    局移送臺灣屏東地方法院檢察署檢察官偵查起訴。
    理  由
一、程序部分：
  (一)按一人犯數罪或數人共犯一罪者，為相牽連之案件，刑事訴
    訟法第7 條第1 款、第2 款前段定有明文。次按刑事案件除
    有特別規定外，固由犯罪地或被告之住所、居所或所在地之
    法院管轄，但數同級法院管轄之案件相牽連而未繫屬於數法
    院者，自得依刑事訴訟法第6 條第1 項，由其中一法院合併
    管轄（最高法院28年上字第3635號判例意旨參照）。第按刑
    事訴訟法第7 條所規定相牽連案件，本質上原為各別之案件
    ，其立法之意旨僅在「得合併由其中一法院管轄」而已。又
    按共同正犯之意思聯絡，原不以數人間直接發生者為限，即
    有間接之聯絡者，亦包括在內。如甲分別邀約乙、丙犯罪，
    雖乙、丙間彼此並無直接之聯絡，亦無礙於其為共同正犯之
    成立（最高法院77年臺上字第2135號判例意旨參照）。查本
    案被告洪志仁於95年8 月間起以每月2 次、每次10臺斤之頻
    率售予共同被告楊坤根，而由共同被告楊坤根親自或指示共
    同被告江榮源、陸建全前往被告洪志仁上開住處取回該等偽
    藥「龜鹿二仙膠」，被告洪志仁並曾詢問共同被告楊坤根等
    人購買偽藥「龜鹿二仙膠」之用途為何，經共同被告楊坤根
    等人告以欲作為販賣之用一事，業經共同被告楊坤根、江榮
    源、陸建全於警詢、偵訊及本院審理時證述無訛（見臺灣屏
    東地方法院檢察署96年度聲拘字第86號卷《下稱偵B 卷》第
    136 至147 、176 至181 、228 至232 頁、同署96年度偵字
    第4046號《下稱偵C 卷》第65、66、68、72、74頁、本院卷
    一第135 頁、本院卷三第541 至543 頁左面、第675 頁），
    並經被告洪志仁於本院審理時坦承不諱（見本院卷四第813
    頁左面），則被告洪志仁就共同被告楊坤根、江榮源、陸建
    全販賣偽藥之犯行部分有犯意聯絡，並持續供應偽藥予共同
    被告楊坤根、江榮源、陸建全，嗣由楊坤根偽藥集團之成員
    轉售他人，而分擔犯行之一部，故被告洪志仁與其餘共同被
    告楊坤根、江榮源、陸建全、湯吉禮、蔡美桂、何晉德、張
    雅萍、張明修、張弘霖、宋沐桓、賴妤蓁、賴秀華、賴李淑
    女、張雅惠、楊坤晃、湯採鑾、劉淑珍、施雅怡、陳守蔭、
    何燕明、王桂香、洪翠蓮、張芳禎、張雅真、余彩鳳、沈麗
    姝就販賣偽藥之犯行部分，有犯意聯絡及行為分擔，原應論
    以共同正犯，渠等就共犯販賣偽藥罪部分，即合於上開刑事
    訴訟法第7 條第2 款前段相牽連案件之規定，而被告洪志仁
    販賣偽藥之輕罪行為，復為其製造偽藥之重罪行為所吸收而
    不另論罪（詳下述），則本院既對於本案其餘共同被告楊坤
    根、江榮源、陸建全、湯吉禮、蔡美桂、何晉德、張雅萍、
    張明修、張弘霖、宋沐桓、賴妤蓁、賴秀華、賴李淑女、張
    雅惠、楊坤晃、湯採鑾、劉淑珍、施雅怡、陳守蔭、何燕明
    、王桂香、洪翠蓮、張芳禎、張雅真、余彩鳳、沈麗姝販賣
    偽藥之犯行有管轄權，即得類推適用相牽連案件之規定，合
    併管轄被告洪志仁單獨製造偽藥之犯行（司法院71年1 月8
    日（71）廳刑一字第29號函釋意旨參照），合先敘明。
  (二)次按簡式審判程式之證據調查，不受刑事訴訟法第159 條第
    1 項所定：「被告以外之人於審判外之言詞或書面陳述，不
    得作為證據。」之限制，此見同法第273 條之2 規定甚明。
    是本判決下列所引用之被告以外之人於審判外所為之陳述，
    依前揭法律規定，均得作為證據。
二、認定犯罪事實之證據及理由：
  (一)上開犯罪事實，業據被告洪志仁坦承屬實，並與證人即共同
    被告楊坤根、江榮源、陸建全、湯吉禮、蔡美桂、何晉德、
    張雅萍、張明修、張弘霖、宋沐桓、賴妤蓁、賴秀華、賴李
    淑女、張雅惠、楊坤晃、湯採鑾、劉淑珍、施雅怡、陳守蔭
    、何燕明、王桂香、洪翠蓮、張芳禎、張雅真、余彩鳳、沈
    麗姝於警詢、偵訊及本院審理時之證述情節大致相符，另有
    證人王志鴻、王寵惠於警詢時之證述（見屏東縣政府警察局
    屏東分局屏警分偵字第0960002761號卷《下稱警A 卷》第1
    至4 頁、屏東縣政府警察局屏警刑偵二字第0960035792號卷
    《下稱警B 卷》第4 至8 頁）、卷附如附表一卷證索引欄所
    示之證人即被害人之證述、照片、搜索扣押筆錄、扣押物品
    目錄表、扣案之藥單、藥簽（均影本）、邱李鳳英之第一銀
    行存摺影本、臺灣屏東地方法院檢察署96年屏檢光月聲監字
    第12 0號、聲監續字第148 、166 、184 號通訊監察書暨電
    話附表（見警B 卷第534 至541 頁）、監聽譯文（見警B 卷
    第542 至788 頁）及如附表二所示之扣案物品可資佐證，俱
    徵被告洪志仁前揭不利於己之自白與事實相符。
  (二)又被告洪志仁所販賣之「龜鹿二仙膠」即其餘共同被告楊坤
    根等26人所稱之「五寶膏」，經扣案後採樣送行政院衛生署
    鑑定，檢出粗頸龜（Siebenrockiellacra ssi collis ）與
    水鹿（Cervus unicolor ）之DNA （依固有典籍所載，固有
    成方『龜鹿二仙膠』含鹿角及龜板成分），並檢出人參、當
    歸、川芎、熟地黃等收載於本草綱目之中藥材，且未收載於
    該署公告「可同時提供食品使用之中藥材」品項，應以藥品
    管理一事，此有行政院衛生署藥物食品檢驗局96年4 月20日
    藥檢參字第0960005575號檢驗報告書（見臺灣屏東地方法院
    檢察署96年度偵字第912 號《下稱偵A 卷》第12頁）、96年
    5 月23日藥檢參字第0960007687號檢驗報告書（見偵C 卷第
    192 頁）、行政院衛生署96年8 月29日署授藥字第09600025
    54號函（見偵A 卷第26頁）、96年9 月3 日署授藥字第0960
    009590號函（見本院卷一第127 頁）各1 份在卷可稽，是扣
    案之偽藥「龜鹿二仙膠」核屬藥事法第6 條所稱之藥品，既
    未經核准擅自製造，即屬藥事法第20條第1 款定義之偽藥無
    疑。
  (三)再被告洪志仁製造偽藥「龜鹿二仙膠」之成本為每臺斤3,00
    0元，製造完成後之售價則為每臺斤4,000元一事，除經共同
    被告楊坤根於本院證述無訛，亦為被告洪志仁坦承在卷，是
    被告洪志仁製造並販賣偽藥「龜鹿二仙膠」而從中賺取差價
    牟利事實已甚顯明，其有藉此營利之意圖，亦甚顯明。
  (四)綜上，本件事證已臻明確，被告洪志仁犯行已堪認定，應依
    法論科。
三、論罪科刑部分：
  (一)核被告洪志仁所為，係犯藥事法第82條第1 項之製造偽藥罪
    。被告洪志仁製造偽藥「龜鹿二仙膠」後自行販賣，其製造
    之目的係在販賣，而製造之法定刑較販賣之法定刑為重，販
    賣之輕罪行為應為製造之重罪行為所吸收，僅論以製造偽藥
    罪（臺灣高等法院暨所屬法院64年度法律座談會刑事類法律
    問題第44號、司法行政部刑事司65年4 月27日臺65刑（二）
    函字第522 號函釋意旨參照）。又另按刑事法若干犯罪行為
    態樣，本質上原具有反覆、延續實行之特徵，立法時既予特
    別歸類，定為犯罪構成要件之行為要素，則行為人基於概括
    之犯意，在密切接近之一定時、地持續實行之複次行為，倘
    依社會通念，於客觀上認為符合一個反覆、延續性之行為觀
    念者，於刑法評價上，即應僅成立一罪，俾免有重複評價、
    刑度超過罪責與不法內涵之疑慮；學理上所稱「集合犯」之
    職業性、營業性或收集性等具有重複特質之犯罪均屬之，例
    如經營、從事業務、收集、販賣、製造、散佈等行為概念者
    是（最高法院95年度臺上字第1079號判決意旨參照）。查被
    告洪志仁自93年間某日起，以固定頻率在其住處製造偽藥「
    龜鹿二仙膠」後加以售賣之行為，係在密切接近之時間、空
    間內，以相似手法反覆、持續進行，未曾間斷，即屬於業務
    行為，從而在行為概念上，縱有多次製造偽藥之舉措，仍應
    評價為包括一罪之集合犯而論以一罪。又公訴人雖未就被告
    洪志仁與其餘共同被告楊坤根、江榮源、陸建全、湯吉禮、
    蔡美桂、何晉德、張雅萍、張明修、張弘霖、宋沐桓、賴妤
    蓁、賴秀華、賴李淑女、張雅惠、楊坤晃、湯採鑾、劉淑珍
    、施雅怡、陳守蔭、何燕明、王桂香、洪翠蓮、張芳禎、張
    雅真、余彩鳳、沈麗姝共同販賣偽藥之犯行在起訴書犯罪事
    實欄中敘明，惟該部分犯行與已敘及部分，有集合犯之事實
    上一罪關係，為起訴效力所及，本院自得併予審理。爰審酌
    被告洪志仁為圖牟利，未經核准擅自製造並售賣品質、效能
    均屬不明之偽藥「龜鹿二仙膠」，歷時長達3 年，對於眾多
    被害人之身體健康產生潛在危險，誠屬不該，惟念及其自始
    坦認犯行，犯後態度尚佳，兼衡其犯罪之動機、手段、生活
    狀況、智識程度等一切情狀，量處如主文所示之刑。查被告
    未曾因故意犯罪受有期徒刑以上刑之宣告，此有臺灣高等法
    院被告前案紀錄表在卷可稽，其因一時失慮致罹刑典，且犯
    罪後已知悔悟，坦承犯行，經此次罪刑之宣告後，應知警惕
    ，信無再犯之虞，本院認對其所宣告之刑以暫不執行為適當
    ，爰依修正後刑法第74條第1 項第1 款併予宣告緩刑3 年，
    以啟自新。惟為確實督促被告能戒慎行止，預防再犯，並按
    其所犯情節，依刑法第74條第2 項第4 款規定，諭知被告應
    向公庫支付10萬元（此部分得為強制執行名義）。又依刑法
    第75條之1 第1 項第4 款規定，受緩刑之宣告而違反上開本
    院所定負擔情節重大者，足認原宣告之緩刑難收其預期效果
    ，而有執行刑罰之必要者，得撤銷其宣告，附此敘明。
  (二)按依本法查獲供製造、調劑偽藥、禁藥之器材，不問屬於犯
    人與否，沒收之，藥事法第88條定有明文；查扣案如附表二
    編號7 、12所示之物，係供被告洪志仁製造偽藥所使用之器
    材，爰依上開規定諭知沒收。又按藥事法第79條第1 項固規
    定：「查獲之偽藥或禁藥，沒入銷燬之」，但上開沒入銷燬
    之規定，係列於藥事法第8 章「稽查及取締」內，而非列於
    第9 章之「罰則」，其性質應屬行政秩序罰，屬行政機關依
    行政程序科罰之權限，法院自不得越權於判決內諭知沒入銷
    燬（最高法院92年度臺上字第278 號判決意旨參照）；查扣
    案如附表二編號1 至3 、9 、10所示之偽藥，均為被告洪志
    仁犯製造偽藥罪所生之物，而為被告洪志仁所有，應依刑法
    第38條第1 項第3 款諭知沒收；如附表二編號15、27所示之
    偽藥，雖經被告洪志仁出售予共同被告楊坤根而不屬其所有
    ，惟仍屬供被告洪志仁與其餘共同被告楊坤根等26人共同為
    販賣偽藥犯行所用之物，且歸各該編號「所有人」欄所示之
    共犯所有，依共犯責任共同原則，亦應依刑法第38條第1 項
    第2 款諭知沒收。扣案如附表二編號4 至6 所示之物，則為
    被告洪志仁所有供其犯製造偽藥罪所用，應依刑法第38條第
    1 項第2 款諭知沒收。扣案如附表二編號8 、11、13、14、
    16至26、28至36所示之物，係供被告洪志仁與其餘共同被告
    楊坤根等26人共同為販賣偽藥犯行所用之物，而屬各該編號
    「所有人」欄所示之共犯所有，依共犯責任共同原則，亦應
    依刑法第38條第1 項第2 款諭知沒收。至於本案查獲時在各
    被告身上或住處扣得之現金，及其餘扣案物，尚乏證據證明
    為被告洪志仁或其餘共同被告楊坤根等26人所有，供犯本案
    所用，或因犯罪所得之物，又非違禁物，尚無從為沒收之宣
    告，附此敘明。
據上論斷，應依刑事訴訟法第273 條之1 第1 項、第299 條第1
項前段，藥事法第82條第1 項、第88條，刑法第11條、第74條第
1 項第1 款、第2 項第4 款、第38條第1 項第2 款、第3 款，判
決如主文。
本案經檢察官潘國威到庭執行職務。
中    華    民    國    99    年    9     月    24    日
                  刑事第三庭   法  官   李珮妤
附表一：
┌──┬────┬─────┬────────┬────┬─────────┬───────────┬────┐
│編號│  時間  │   地點   │      方式      │  金額  │       備註       │       卷證索引       │和解契約│
│    │        │          │                │        │                  │                      │頁碼索引│
├──┼────┼─────┼────────┼────┼─────────┼───────────┼────┤
│  1 │95年8月 │高雄縣鳥松│湯採鑾、張雅惠向│6 萬元  │由宋沐桓駕車搭載黃│證人指述：警B 卷第97│本院卷一│
│    │29日    │鄉○○路  │黃吳月娥佯稱「五│        │吳月娥返家取現金3 │  至103 頁            │第141 頁│
│    │        │123號長庚 │寶膏」可治療骨疾│        │萬元，再前往高雄市│照片2 張：同卷第105 │        │
│    │        │紀念醫院  │云云，而由楊坤晃│        │五塊厝郵局提款3 萬│  頁                  │        │
│    │        │          │駕車搭載黃吳月娥│        │元，均交予宋沐桓  │搜索扣押筆錄、扣押物│        │
│    │        │          │、湯採鑾、張雅惠│        │                  │  品目錄表：同卷第106 │        │
│    │        │          │前往高雄縣大寮鄉│        │                  │  至109 頁            │        │
│    │        │          │某處民宅，由蔡美│        │                  │扣案之藥簽、藥單（均│        │
│    │        │          │桂為黃吳月娥診察│        │                  │  影本）各1 張：同卷第│        │
│    │        │          │把脈而擅自執行醫│        │                  │  111、112頁          │        │
│    │        │          │療業務後，向黃吳│        │                  │                      │        │
│    │        │          │月娥佯稱：其身體│        │                  │                      │        │
│    │        │          │很差、肝也不好云│        │                  │                      │        │
│    │        │          │云，致黃吳月娥陷│        │                  │                      │        │
│    │        │          │於錯誤，向渠等購│        │                  │                      │        │
│    │        │          │買偽藥「五寶膏」│        │                  │                      │        │
│    │        │          │2塊 （每塊為1 臺│        │                  │                      │        │
│    │        │          │斤，下同），蔡美│        │                  │                      │        │
│    │        │          │桂並交付載有「五│        │                  │                      │        │
│    │        │          │寶膏」服用方法之│        │                  │                      │        │
│    │        │          │藥單予黃吳月娥  │        │                  │                      │        │
├──┼────┼─────┼────────┼────┼─────────┼───────────┼────┤
│  2 │95年10月│屏東縣屏東│張雅惠及一不詳成│21萬    │由張雅惠駕車搭載蕭│證人指述：警A 卷第8 │本院卷一│
│（即│18日8時 │市○○路12│年女子向蕭玉清佯│        │玉清返家取存摺，再│  至10頁、偵A 卷第6 至│第325 頁│
│公訴│30分許  │3 號寶建醫│稱「五寶膏」可治│        │前往屏東縣屏東市勝│  7、16、22頁、本院卷 │        │
│人追│        │院        │療關節炎云云，而│        │利路郵局提款21萬元│  二第350頁           │        │
│加起│        │          │駕車搭載蕭玉清前│        │交予張雅惠，並由一│扣押物品清單：偵A 卷│        │
│訴部│        │          │往高雄縣大寮鄉某│        │不詳成年男子駕車搭│  第2頁               │        │
│分）│        │          │處民宅，由另一不│        │載蕭玉清返回寶建醫│                      │        │
│    │        │          │詳成年女子為蕭玉│        │院                │                      │        │
│    │        │          │清塗抹不明藥膏而│        │                  │                      │        │
│    │        │          │擅自執行醫療業務│        │                  │                      │        │
│    │        │          │後，向蕭玉清佯稱│        │                  │                      │        │
│    │        │          │「五寶膏」對骨質│        │                  │                      │        │
│    │        │          │疏鬆症有效云云，│        │                  │                      │        │
│    │        │          │致蕭玉清陷於錯誤│        │                  │                      │        │
│    │        │          │，向渠等購買偽藥│        │                  │                      │        │
│    │        │          │「五寶膏」7塊； │        │                  │                      │        │
│    │        │          │張雅惠並留下門號│        │                  │                      │        │
│    │        │          │0000000000號供蕭│        │                  │                      │        │
│    │        │          │玉清連絡        │        │                  │                      │        │
├──┼────┼─────┼────────┼────┼─────────┼───────────┼────┤
│  3 │95年12月│屏東縣屏東│張雅惠、楊坤晃、│12萬元  │由宋沐桓駕車搭載洪│證人指述：警B 卷第117 │本院卷一│
│    │25日10時│市○○路與│湯採鑾向洪百合佯│        │百合返家取存摺，再│至121 頁              │第145 頁│
│    │許      │廣東路口處│稱「五寶膏」對骨│        │前往屏東縣屏東市聯│                      │        │
│    │        │          │頭很好云云，而由│        │邦銀行提款12萬元交│                      │        │
│    │        │          │楊坤晃駕車搭載洪│        │予宋沐桓          │                      │        │
│    │        │          │百合、張雅惠、湯│        │                  │                      │        │
│    │        │          │採鑾前往高雄縣大│        │                  │                      │        │
│    │        │          │寮鄉某處民宅，由│        │                  │                      │        │
│    │        │          │何晉德為洪百合診│        │                  │                      │        │
│    │        │          │察而擅自執行醫療│        │                  │                      │        │
│    │        │          │業務後，向洪百合│        │                  │                      │        │
│    │        │          │佯稱其全身火氣很│        │                  │                      │        │
│    │        │          │大、身體不好云云│        │                  │                      │        │
│    │        │          │，致洪百合陷於錯│        │                  │                      │        │
│    │        │          │誤，向渠等購買偽│        │                  │                      │        │
│    │        │          │藥「五寶膏」4塊 │        │                  │                      │        │
│    │        │          │，何晉德並交付載│        │                  │                      │        │
│    │        │          │有「五寶膏」服用│        │                  │                      │        │
│    │        │          │方法之藥單予洪百│        │                  │                      │        │
│    │        │          │合              │        │                  │                      │        │
├──┼────┼─────┼────────┼────┼─────────┼───────────┼────┤
│  4 │96年2月2│高雄市三民│賴秀華、賴妤蓁、│15萬元  │由賴秀華、賴妤蓁、│證人指述：警B 卷第12│本院卷一│
│    │日      │區○○○路│賴李淑女向吳忠清│        │賴李淑女駕車搭載吳│  8 至131 頁          │第186 頁│
│    │        │100 號高雄│、吳蕭英花夫婦佯│        │忠清、吳蕭英花夫婦│照片2 張：同卷第133 │        │
│    │        │醫學大學附│稱可介紹某高雄醫│        │前往高雄市五塊厝郵│  頁                  │        │
│    │        │設中和紀念│學院退休醫師云云│        │局，由張明修駕車尾│搜索扣押筆錄、扣押物│        │
│    │        │醫院（下稱│，而駕車搭載吳忠│        │隨其後，吳蕭英花提│  品目錄表：同卷第134 │        │
│    │        │高雄醫學院│清、吳蕭英花夫婦│        │款15萬元交予張明修│  至137 頁            │        │
│    │        │）        │前往高雄縣大寮鄉│        │                  │扣案之藥簽（影本）1 │        │
│    │        │          │永芳國小附近某處│        │                  │  張：同卷第139 頁    │        │
│    │        │          │民宅，由蔡美桂為│        │                  │                      │        │
│    │        │          │吳忠清、吳蕭英花│        │                  │                      │        │
│    │        │          │夫婦診察把脈而擅│        │                  │                      │        │
│    │        │          │自執行醫療業務後│        │                  │                      │        │
│    │        │          │，向其佯稱：其夫│        │                  │                      │        │
│    │        │          │婦身體狀況不佳，│        │                  │                      │        │
│    │        │          │可服用「五寶膏」│        │                  │                      │        │
│    │        │          │以治百病云云，使│        │                  │                      │        │
│    │        │          │吳蕭英花陷於錯誤│        │                  │                      │        │
│    │        │          │，向渠等購買偽藥│        │                  │                      │        │
│    │        │          │「五寶膏」5塊， │        │                  │                      │        │
│    │        │          │賴妤蓁並交付載有│        │                  │                      │        │
│    │        │          │「五寶膏」服用方│        │                  │                      │        │
│    │        │          │法之藥單予吳蕭英│        │                  │                      │        │
│    │        │          │花              │        │                  │                      │        │
├──┼────┼─────┼────────┼────┼─────────┼───────────┼────┤
│  5 │96年2月8│高雄醫學院│湯採鑾、張雅惠向│12萬元  │由楊坤晃、湯採鑾、│證人指述：警B 卷第14│本院卷一│
│    │日11時許│          │張碧桃佯稱：湯採│        │張雅惠駕車搭載張碧│  6 至151頁           │第194 頁│
│    │        │          │鑾原本無法行走，│        │桃前往高雄市三多一│照片2 張：同卷第153 │        │
│    │        │          │經某退休中醫公會│        │路郵局，由一不詳成│  頁                  │        │
│    │        │          │之理事長介紹湯採│        │年男子駕車尾隨其後│搜索扣押筆錄、扣押物│        │
│    │        │          │鑾吃「五寶膏」而│        │，張碧桃提款12萬元│  品目錄表：同卷第154 │        │
│    │        │          │痊癒云云，而由楊│        │交予該不詳成年男子│  至157 頁            │        │
│    │        │          │坤晃駕車搭載張碧│        │                  │扣案之藥簽、藥單（均│        │
│    │        │          │桃、湯採鑾、張雅│        │                  │  影本）各1 張：同卷第│        │
│    │        │          │惠前往高雄縣大寮│        │                  │  159、160頁          │        │
│    │        │          │鄉某處民宅，由何│        │                  │                      │        │
│    │        │          │晉德為張碧桃診察│        │                  │                      │        │
│    │        │          │而擅自執行醫療業│        │                  │                      │        │
│    │        │          │務後，向張碧桃佯│        │                  │                      │        │
│    │        │          │稱：其血壓不正常│        │                  │                      │        │
│    │        │          │、胃不好、有中風│        │                  │                      │        │
│    │        │          │危險，若服用「五│        │                  │                      │        │
│    │        │          │寶膏」即可痊癒云│        │                  │                      │        │
│    │        │          │云，使張碧桃陷於│        │                  │                      │        │
│    │        │          │錯誤，向渠等購買│        │                  │                      │        │
│    │        │          │偽藥「五寶膏」4 │        │                  │                      │        │
│    │        │          │塊，張雅惠並交付│        │                  │                      │        │
│    │        │          │載有「五寶膏」服│        │                  │                      │        │
│    │        │          │用方法之藥單予張│        │                  │                      │        │
│    │        │          │碧桃            │        │                  │                      │        │
├──┼────┼─────┼────────┼────┼─────────┼───────────┼────┤
│  6 │96年2月 │屏東縣屏東│賴秀華、賴妤蓁及│6萬元   │由賴秀華、賴妤蓁、│證人指述：警B 卷第16│本院卷一│
│    │27日    │市屏東市建│賴李淑女向王惠美│        │賴李淑女駕車搭載王│  3 頁                │第149 頁│
│    │        │豐路2 巷11│佯稱可以介紹某成│        │惠美前往屏東縣屏東│照片1 張：同卷第168 │        │
│    │        │3 號屏東基│功大學退休教授治│        │市○○路郵局，由一│  頁                  │        │
│    │        │督教醫院（│療其高血壓疾病云│        │不詳成年男子駕車尾│搜索扣押筆錄、扣押物│        │
│    │        │下稱屏東基│云，而駕車搭載王│        │隨其後，王惠美提款│  品目錄表：同卷第169 │        │
│    │        │督教醫院）│惠美至高雄縣大寮│        │6萬元交予該不詳成 │  至172 頁            │        │
│    │        │          │鄉某處民宅，由何│        │年男子            │扣案之藥簽、藥單（均│        │
│    │        │          │晉德為王惠美診察│        │                  │  影本）各1 張：同卷第│        │
│    │        │          │而擅自執行醫療業│        │                  │  174、175頁          │        │
│    │        │          │務後，向王惠美佯│        │                  │                      │        │
│    │        │          │稱：其身體不好，│        │                  │                      │        │
│    │        │          │若配合「五寶膏」│        │                  │                      │        │
│    │        │          │服用即可痊癒云云│        │                  │                      │        │
│    │        │          │，使王惠美陷於錯│        │                  │                      │        │
│    │        │          │誤，向渠等購買偽│        │                  │                      │        │
│    │        │          │藥「五寶膏」2 塊│        │                  │                      │        │
│    │        │          │，何晉德並交付載│        │                  │                      │        │
│    │        │          │有「五寶膏」服用│        │                  │                      │        │
│    │        │          │方法之藥單予王惠│        │                  │                      │        │
│    │        │          │美              │        │                  │                      │        │
├──┼────┼─────┼────────┼────┼─────────┼───────────┼────┤
│  7 │96年4月 │屏東基督教│湯採鑾向郭林金花│21萬元  │由楊坤晃駕車搭載郭│證人指述：警B 卷第  │本院卷一│
│    │13日    │醫院      │佯稱：服用「五寶│        │林金花、湯採鑾前往│  180 頁              │第273 頁│
│    │        │          │膏」可治療糖尿病│        │屏東縣萬丹鄉合作金│照片2 張：同卷第186 │        │
│    │        │          │云云，由楊坤晃駕│        │庫，由一不詳成年男│  頁                  │        │
│    │        │          │車搭載郭林金花、│        │子駕車尾隨其後，郭│搜索扣押筆錄、扣押物│        │
│    │        │          │湯採鑾前往高雄縣│        │林金花提款21萬元交│  品目錄表：同卷第187 │        │
│    │        │          │大寮鄉○○街103 │        │予湯採鑾，復轉交予│  至189 頁            │        │
│    │        │          │巷19號民宅，由何│        │該不詳成年男子    │                      │        │
│    │        │          │晉德為郭林金花診│        │                  │                      │        │
│    │        │          │察而擅自執行醫療│        │                  │                      │        │
│    │        │          │業務後，向郭林金│        │                  │                      │        │
│    │        │          │花佯稱：其腎臟不│        │                  │                      │        │
│    │        │          │好及糖分較高，若│        │                  │                      │        │
│    │        │          │配合「五寶膏」服│        │                  │                      │        │
│    │        │          │用即可治癒云云，│        │                  │                      │        │
│    │        │          │使郭林金花陷於錯│        │                  │                      │        │
│    │        │          │誤，向渠等購買偽│        │                  │                      │        │
│    │        │          │藥「五寶膏」7塊 │        │                  │                      │        │
│    │        │          │，何晉德並交付載│        │                  │                      │        │
│    │        │          │有「五寶膏」服用│        │                  │                      │        │
│    │        │          │方法之藥單予郭林│        │                  │                      │        │
│    │        │          │金花            │        │                  │                      │        │
├──┼────┼─────┼────────┼────┼─────────┼───────────┼────┤
│  8 │96年4月 │屏東基督教│江榮源及一不詳成│20萬元  │由江榮源駕車搭載游│證人指述：警B 卷第  │本院卷一│
│    │16日8時 │醫院      │年女子向游春妹搭│        │春妹、該不詳成年女│  201 至206 頁        │第265頁 │
│    │30分許  │          │訕，而由江榮源駕│        │子返家取存摺，由一│照片2 張：同卷第208 │        │
│    │        │          │車搭載游春妹及該│        │不詳成年男子駕車尾│  頁                  │        │
│    │        │          │不詳成年女子前往│        │隨其後，再前往屏東│搜索扣押筆錄、扣押物│        │
│    │        │          │高雄縣某處民宅，│        │縣內埔郵局，游春妹│  品目錄表：同卷第209 │        │
│    │        │          │由張雅萍為游春妹│        │提款20萬元交予江榮│  至212 頁            │        │
│    │        │          │診察把脈而擅自執│        │源，復轉交予該不詳│                      │        │
│    │        │          │行醫療業務後，向│        │成年男子          │                      │        │
│    │        │          │游春妹佯稱：「五│        │                  │                      │        │
│    │        │          │寶膏」加牛蒡及豬│        │                  │                      │        │
│    │        │          │排骨一起烹煮食用│        │                  │                      │        │
│    │        │          │，加上平時多運動│        │                  │                      │        │
│    │        │          │，就不會駝背云云│        │                  │                      │        │
│    │        │          │，使游春妹陷於錯│        │                  │                      │        │
│    │        │          │誤，向渠等購買偽│        │                  │                      │        │
│    │        │          │藥「五寶膏」7 塊│        │                  │                      │        │
├──┼────┼─────┼────────┼────┼─────────┼───────────┼────┤
│  9 │96年4月 │屏東基督教│賴秀華、賴妤蓁、│21萬元  │賴秀華、賴妤蓁、賴│證人指述：警B 卷第  │本院卷一│
│    │16日9時 │醫院      │賴李淑女駕車搭載│        │李淑女駕車搭載張美│  216 至226 頁        │第277頁 │
│    │30分許  │          │張美前往高雄縣大│        │返家取存摺，由一不│搜索扣押筆錄、扣押物│        │
│    │        │          │寮鄉某處民宅，由│        │詳成年男子駕車尾隨│  品目錄表：同卷第229 │        │
│    │        │          │蔡美桂為張美診察│        │其後，再前往屏東縣│  至231 頁            │        │
│    │        │          │把脈而擅自執行醫│        │屏東市郵局，張美提│                      │        │
│    │        │          │療業務後，向張美│        │款21萬元交予該不詳│                      │        │
│    │        │          │佯稱：其眼睛模糊│        │成年男子          │                      │        │
│    │        │          │、流眼油、腳有點│        │                  │                      │        │
│    │        │          │腫，若服用某藥方│        │                  │                      │        │
│    │        │          │可痊癒，且可逕購│        │                  │                      │        │
│    │        │          │買燉好的膠膏即「│        │                  │                      │        │
│    │        │          │五寶膏」而不用再│        │                  │                      │        │
│    │        │          │去藥房抓藥云云，│        │                  │                      │        │
│    │        │          │使張美陷於錯誤，│        │                  │                      │        │
│    │        │          │向渠等購買偽藥「│        │                  │                      │        │
│    │        │          │五寶膏」7塊     │        │                  │                      │        │
├──┼────┼─────┼────────┼────┼─────────┼───────────┼────┤
│ 10 │96年4月 │屏東基督教│張雅惠、湯採鑾向│6萬元   │由楊坤晃駕車搭載林│證人指述：警B 卷第  │本院卷一│
│    │17日9時 │醫院      │林正美佯稱：湯採│        │正美、張雅惠、湯採│  239 至250 頁        │第190頁 │
│    │許      │          │鑾原本骨頭會痛，│        │鑾返家取存摺，由一│照片2 張：同卷第252 │        │
│    │        │          │經中醫公會理事長│        │不詳成年男子駕車尾│  頁                  │        │
│    │        │          │介紹吃3個月「五 │        │隨其後，再前往屏東│搜索扣押筆錄、扣押物│        │
│    │        │          │寶膏」而痊癒云云│        │縣屏東市彰化銀行，│  品目錄表：同卷第253 │        │
│    │        │          │，由楊坤晃駕車搭│        │林正美提款5萬元併 │  至256 頁            │        │
│    │        │          │載林正美、張雅惠│        │同身上之1萬元交予 │扣案之藥簽、藥單（均│        │
│    │        │          │、湯採鑾前往高雄│        │張雅惠，復轉交予該│  影本）各1 張：同卷第│        │
│    │        │          │縣大寮鄉○○街10│        │不詳成年男子      │  258、259 頁         │        │
│    │        │          │3 號民宅，由何  │        │                  │                      │        │
│    │        │          │晉德為林正美診察│        │                  │                      │        │
│    │        │          │而擅自執行醫療業│        │                  │                      │        │
│    │        │          │務後，向林正美佯│        │                  │                      │        │
│    │        │          │稱：其有中風危險│        │                  │                      │        │
│    │        │          │，若服用「五寶膏│        │                  │                      │        │
│    │        │          │」即可痊癒云云，│        │                  │                      │        │
│    │        │          │使林正美陷於錯誤│        │                  │                      │        │
│    │        │          │，向渠等購買偽藥│        │                  │                      │        │
│    │        │          │「五寶膏」2塊， │        │                  │                      │        │
│    │        │          │何晉德並交付載有│        │                  │                      │        │
│    │        │          │「五寶膏」服用方│        │                  │                      │        │
│    │        │          │法之藥單予林正美│        │                  │                      │        │
├──┼────┼─────┼────────┼────┼─────────┼───────────┼────┤
│ 11 │96年4月 │屏東基督教│張雅惠向魏林春妹│價值4萬5│由張芳禎駕車搭載魏│證人指述：警B 卷第268 │本院卷一│
│    │25日11時│醫院      │佯稱：可介紹中醫│,000 元 │林春妹、張雅惠、王│至271 頁              │第152頁 │
│    │40分許  │          │師替其治病云云，│之金飾  │桂香返家取金飾，前│                      │        │
│    │        │          │由張芳禎開車搭載│        │往屏東基督教醫院旁│                      │        │
│    │        │          │魏林春妹、張雅惠│        │金飾店估價，經估價│                      │        │
│    │        │          │、王桂香（起訴書│        │為4 萬5,000 元後，│                      │        │
│    │        │          │誤載為湯採鑾）前│        │王桂香逕取走該金飾│                      │        │
│    │        │          │往屏東縣里港鄉某│        │                  │                      │        │
│    │        │          │處民宅，由何晉德│        │                  │                      │        │
│    │        │          │為魏林春妹診察而│        │                  │                      │        │
│    │        │          │擅自執行醫療業務│        │                  │                      │        │
│    │        │          │後，向魏林春妹佯│        │                  │                      │        │
│    │        │          │稱：過年後會中風│        │                  │                      │        │
│    │        │          │，需服用「五寶膏│        │                  │                      │        │
│    │        │          │」云云，使魏林春│        │                  │                      │        │
│    │        │          │妹陷於錯誤，向渠│        │                  │                      │        │
│    │        │          │等購買偽藥「五寶│        │                  │                      │        │
│    │        │          │膏」1 塊半      │        │                  │                      │        │
├──┼────┼─────┼────────┼────┼─────────┼───────────┼────┤
│ 12 │96年4月 │高雄市小港│王桂香、洪翠蓮向│15萬元  │由張弘霖駕車搭載洪│證人指述：警B 卷第  │本院卷一│
│    │30日11時│區○○路48│洪金美佯稱：有一│        │金美前往屏東縣佳冬│  278 至281頁         │第261頁 │
│    │30分許  │2 號高雄市│帖中藥配合「五寶│        │鄉郵局提款15萬元，│搜索扣押筆錄、扣押物│        │
│    │        │立小港醫院│膏」服用對腎臟病│        │交予張弘霖        │  品目錄表：同卷第282 │        │
│    │        │（下稱高雄│很有效云云，而駕│        │                  │  至284 頁            │        │
│    │        │小港醫院）│車搭載洪金美前往│        │                  │扣案之藥簽、藥單（均│        │
│    │        │          │高雄縣大寮鄉內坑│        │                  │  影本）各1 張：同卷第│        │
│    │        │          │村內坑78-9號民宅│        │                  │  286 、287 頁        │        │
│    │        │          │，由張雅萍為洪金│        │                  │                      │        │
│    │        │          │美診察把脈而擅自│        │                  │                      │        │
│    │        │          │執行醫療業務後，│        │                  │                      │        │
│    │        │          │向洪金美佯稱：其│        │                  │                      │        │
│    │        │          │身體不好，可服用│        │                  │                      │        │
│    │        │          │「五寶膏」治病云│        │                  │                      │        │
│    │        │          │云，使洪金美陷於│        │                  │                      │        │
│    │        │          │錯誤，向渠等購買│        │                  │                      │        │
│    │        │          │偽藥「五寶膏」5 │        │                  │                      │        │
│    │        │          │塊，張雅萍並交付│        │                  │                      │        │
│    │        │          │載有「五寶膏」服│        │                  │                      │        │
│    │        │          │用方法之藥單予洪│        │                  │                      │        │
│    │        │          │金美            │        │                  │                      │        │
├──┼────┼─────┼────────┼────┼─────────┼───────────┼────┤
│ 13 │96年5月4│高雄小港醫│王桂香、洪翠蓮向│3萬元   │由洪翠蓮開車載陳阿│證人指述：警B 卷第  │本院卷一│
│    │日8時許 │院        │陳阿美佯稱：「五│        │美、王桂香返家，由│  293 至299 頁        │第322頁 │
│    │        │          │寶膏」可以治療其│        │一不詳成年男子駕車│照片2 張：同卷第301 │        │
│    │        │          │疾病云云，而駕車│        │尾隨其後，陳阿美取│  頁                  │        │
│    │        │          │搭載陳阿美前往高│        │現金3萬元交予該不 │搜索扣押筆錄、扣押物│        │
│    │        │          │雄縣大寮鄉○○街│        │詳成年男子        │  品目錄表：同卷第302 │        │
│    │        │          │103巷19號民宅， │        │                  │  至304 頁            │        │
│    │        │          │由蔡美桂為陳阿美│        │                  │扣案之藥簽（影本）1 │        │
│    │        │          │診察把脈而擅自執│        │                  │  張：同卷第306頁     │        │
│    │        │          │行醫療業務後，向│        │                  │                      │        │
│    │        │          │陳阿美佯稱：其低│        │                  │                      │        │
│    │        │          │血糖及筋骨退化之│        │                  │                      │        │
│    │        │          │症狀不甚嚴重，只│        │                  │                      │        │
│    │        │          │要服用「五寶膏」│        │                  │                      │        │
│    │        │          │10日即可見效云云│        │                  │                      │        │
│    │        │          │，使陳阿美陷於錯│        │                  │                      │        │
│    │        │          │誤，向渠等購買偽│        │                  │                      │        │
│    │        │          │藥「五寶膏」1 塊│        │                  │                      │        │
│    │        │          │，蔡美桂並交付載│        │                  │                      │        │
│    │        │          │有「五寶膏」服用│        │                  │                      │        │
│    │        │          │方法之藥單予陳阿│        │                  │                      │        │
│    │        │          │美              │        │                  │                      │        │
├──┼────┼─────┼────────┼────┼─────────┼───────────┼────┤
│ 14 │96年5月 │高雄醫學院│賴秀華、賴妤蓁及│3萬元   │由宋沐桓於翌日駕車│證人指述：警B 卷第  │本院卷一│
│    │初某日  │          │賴李淑女等人，向│        │至屏東縣林邊鄉公所│  314 頁              │第156頁 │
│    │        │          │陳水月佯稱：可介│        │前將偽藥「五寶膏」│照片2 張：同卷第320 │        │
│    │        │          │紹醫術高明的中醫│        │交給陳水月，陳水月│  頁                  │        │
│    │        │          │師云云，而駕車搭│        │再將3萬元交予宋沐 │搜索扣押筆錄、扣押物│        │
│    │        │          │載陳水月至高雄縣│        │桓                │  品目錄表：同卷第321 │        │
│    │        │          │大寮鄉○○街103 │        │                  │  至323               │        │
│    │        │          │巷19號民宅，由蔡│        │                  │扣案之藥簽、藥單（均│        │
│    │        │          │美桂為張美診察把│        │                  │  影本）各1 張：同卷第│        │
│    │        │          │脈而擅自執行醫療│        │                  │  325、326 頁         │        │
│    │        │          │業務後，向陳水月│        │                  │                      │        │
│    │        │          │佯稱：將「五寶膏│        │                  │                      │        │
│    │        │          │」配合龍眼乾沖開│        │                  │                      │        │
│    │        │          │水服用可治療其症│        │                  │                      │        │
│    │        │          │狀云云，使陳水月│        │                  │                      │        │
│    │        │          │陷於錯誤，向渠等│        │                  │                      │        │
│    │        │          │購買偽藥「五寶膏│        │                  │                      │        │
│    │        │          │」1塊，蔡美桂並 │        │                  │                      │        │
│    │        │          │交付載有「五寶膏│        │                  │                      │        │
│    │        │          │」服用方法之藥單│        │                  │                      │        │
│    │        │          │予張美          │        │                  │                      │        │
├──┼────┼─────┼────────┼────┼─────────┼───────────┼────┤
│ 15 │96年5月6│高雄市左營│賴秀華、賴妤蓁、│3萬元   │由宋沐桓駕車搭載張│證人指述：警B 卷第  │本院卷一│
│    │日9時許 │區○○○路│賴李淑女向張炳泰│        │炳泰、張黃美蓉夫婦│  334 至342 頁        │第160頁 │
│    │        │386 號榮民│、張黃美蓉夫婦佯│        │返家取現金3萬元， │照片1 張：同卷第345 │        │
│    │        │總醫院    │稱：可介紹醫術高│        │交予宋沐桓        │  頁                  │        │
│    │        │          │明之退休中醫師公│        │                  │搜索扣押筆錄、扣押物│        │
│    │        │          │會理事長，理事長│        │                  │  品目錄表：同卷第346 │        │
│    │        │          │之子有「五寶膏」│        │                  │  至349               │        │
│    │        │          │可治腳疾云云，而│        │                  │扣案之藥簽、藥單（均│        │
│    │        │          │搭載張炳泰、張黃│        │                  │  影本）各1 張：同卷第│        │
│    │        │          │美蓉夫婦前往高雄│        │                  │  351、352 頁         │        │
│    │        │          │縣大寮鄉某處民宅│        │                  │                      │        │
│    │        │          │，由何晉德為張黃│        │                  │                      │        │
│    │        │          │美蓉診察而擅自執│        │                  │                      │        │
│    │        │          │行醫療業務後，向│        │                  │                      │        │
│    │        │          │張黃美蓉佯稱：其│        │                  │                      │        │
│    │        │          │肝有問題，配合「│        │                  │                      │        │
│    │        │          │五寶膏」服用可治│        │                  │                      │        │
│    │        │          │癒云云，使張炳泰│        │                  │                      │        │
│    │        │          │、張黃美蓉陷於錯│        │                  │                      │        │
│    │        │          │誤，向渠等購買偽│        │                  │                      │        │
│    │        │          │藥「五寶膏」1塊 │        │                  │                      │        │
│    │        │          │，何晉德並交付載│        │                  │                      │        │
│    │        │          │有「五寶膏」服用│        │                  │                      │        │
│    │        │          │方法之藥單予張炳│        │                  │                      │        │
│    │        │          │泰、張黃美蓉    │        │                  │                      │        │
├──┼────┼─────┼────────┼────┼─────────┼───────────┼────┤
│ 16 │96年5月8│高雄市苓雅│賴秀華、賴妤蓁、│5萬元   │由賴妤蓁駕車搭載盧│證人指述：警B 卷第  │本院卷一│
│    │日11時許│區○○○路│賴李淑女向盧柯秋│        │柯秋月、賴妤蓁、賴│  359 至362頁         │第164頁 │
│    │        │134 號高雄│月佯稱：服用「五│        │李淑女前往高雄縣鳳│照片2 張：同卷第364 │        │
│    │        │市立民生醫│寶膏」可治病云云│        │山市國泰世華銀行，│  頁                  │        │
│    │        │院        │，而駕車搭載盧柯│        │由一不詳成年男子駕│搜索扣押筆錄、扣押物│        │
│    │        │          │秋月前往高雄縣大│        │車尾隨其後，盧柯秋│  品目錄表：同卷第365 │        │
│    │        │          │寮鄉○○街103 巷│        │月提款5 萬元，交予│  至368頁             │        │
│    │        │          │19號民宅，由蔡美│        │該不詳成年男子    │扣案之藥簽、藥單（均│        │
│    │        │          │桂為盧柯秋月診察│        │                  │  影本）各1 張：同卷第│        │
│    │        │          │把脈而擅自執行醫│        │                  │  370 、371頁         │        │
│    │        │          │療業務後，向盧柯│        │                  │                      │        │
│    │        │          │秋月佯稱：其身體│        │                  │                      │        │
│    │        │          │機能全部損壞，要│        │                  │                      │        │
│    │        │          │吃2 斤「五寶膏」│        │                  │                      │        │
│    │        │          │才會好云云，使盧│        │                  │                      │        │
│    │        │          │柯秋月陷於錯誤，│        │                  │                      │        │
│    │        │          │向渠等購買偽藥「│        │                  │                      │        │
│    │        │          │五寶膏」2塊，蔡 │        │                  │                      │        │
│    │        │          │美桂並交付載有「│        │                  │                      │        │
│    │        │          │五寶膏」服用方法│        │                  │                      │        │
│    │        │          │之藥單予盧柯秋月│        │                  │                      │        │
├──┼────┼─────┼────────┼────┼─────────┼───────────┼────┤
│ 17 │96年5月 │高雄小港醫│賴秀華、賴妤蓁、│未得逞  │                  │證人指述：警B 卷第  │      │
│    │中旬某日│院        │賴李淑女向龔奇祥│        │                  │  377 至380頁         │        │
│    │        │          │佯稱：有位醫師把│        │                  │照片2 張：同卷第381 │        │
│    │        │          │脈很準，且煉有一│        │                  │  頁                  │        │
│    │        │          │種中藥的膠對腳疾│        │                  │搜索扣押筆錄、扣押物│        │
│    │        │          │很有效云云，而駕│        │                  │  品目錄表：同卷第382 │        │
│    │        │          │車搭載龔奇祥前往│        │                  │  至384頁             │        │
│    │        │          │高雄縣大寮鄉大智│        │                  │                      │        │
│    │        │          │街103巷19號民宅 │        │                  │                      │        │
│    │        │          │，由蔡美桂為龔奇│        │                  │                      │        │
│    │        │          │祥診察把脈而擅自│        │                  │                      │        │
│    │        │          │執行醫療業務後，│        │                  │                      │        │
│    │        │          │向龔奇祥佯稱：其│        │                  │                      │        │
│    │        │          │骨頭不好，需服用│        │                  │                      │        │
│    │        │          │「五寶膏」加上中│        │                  │                      │        │
│    │        │          │藥煎煮才會好云云│        │                  │                      │        │
│    │        │          │，使龔奇祥陷於錯│        │                  │                      │        │
│    │        │          │誤，欲向渠等購買│        │                  │                      │        │
│    │        │          │偽藥「五寶膏」5 │        │                  │                      │        │
│    │        │          │塊；惟因龔奇祥身│        │                  │                      │        │
│    │        │          │上現金不足，由賴│        │                  │                      │        │
│    │        │          │妤蓁駕車搭載龔奇│        │                  │                      │        │
│    │        │          │祥、賴秀華、賴李│        │                  │                      │        │
│    │        │          │淑女前往高雄市小│        │                  │                      │        │
│    │        │          │港區華南銀行提款│        │                  │                      │        │
│    │        │          │時，經銀行行員發│        │                  │                      │        │
│    │        │          │覺有異報警處理，│        │                  │                      │        │
│    │        │          │故未得逞，賴秀華│        │                  │                      │        │
│    │        │          │、賴妤蓁、賴李淑│        │                  │                      │        │
│    │        │          │女隨即逃逸      │        │                  │                      │        │
├──┼────┼─────┼────────┼────┼─────────┼───────────┼────┤
│ 18 │96年5月 │屏東基督教│劉淑珍、施雅怡向│6萬元   │由劉淑珍、施雅怡駕│證人指述：警B 卷第  │本院卷一│
│    │10日10時│醫院      │許瓊順、王秀英夫│        │車搭載許瓊順、王秀│  395 至410 頁        │第168頁 │
│    │許      │          │婦佯稱：有草藥可│        │英夫婦返家取存摺，│搜索扣押筆錄、扣押物│        │
│    │        │          │以治其病云云，而│        │由張弘霖駕車尾隨其│  品目錄表：同卷第412 │        │
│    │        │          │駕車搭載許瓊順、│        │後，張弘霖再搭載許│  至415頁             │        │
│    │        │          │王秀英夫婦前往高│        │瓊順前往新光銀行提│扣案之藥單（影本）1 │        │
│    │        │          │雄縣大寮鄉○○街│        │款6萬元，交予張弘 │  張：同卷第417 頁    │        │
│    │        │          │103巷19號民宅， │        │霖                │                      │        │
│    │        │          │由蔡美桂為許瓊順│        │                  │                      │        │
│    │        │          │、王秀英夫婦診察│        │                  │                      │        │
│    │        │          │把脈而擅自執行醫│        │                  │                      │        │
│    │        │          │療業務後，向許瓊│        │                  │                      │        │
│    │        │          │順、王秀英夫婦佯│        │                  │                      │        │
│    │        │          │稱：許瓊順肝不好│        │                  │                      │        │
│    │        │          │、王秀英沒精神，│        │                  │                      │        │
│    │        │          │若服用五寶膏均可│        │                  │                      │        │
│    │        │          │改善云云，使許瓊│        │                  │                      │        │
│    │        │          │順、王秀英夫婦陷│        │                  │                      │        │
│    │        │          │於錯誤，向渠等購│        │                  │                      │        │
│    │        │          │買偽藥「五寶膏」│        │                  │                      │        │
│    │        │          │2塊，蔡美桂並交 │        │                  │                      │        │
│    │        │          │付載有「五寶膏」│        │                  │                      │        │
│    │        │          │服用方法之藥單予│        │                  │                      │        │
│    │        │          │許瓊順          │        │                  │                      │        │
├──┼────┼─────┼────────┼────┼─────────┼───────────┼────┤
│ 19 │96年5月 │屏東縣屏東│張雅真及一不詳成│6萬元   │由張雅真及甲男駕車│證人指述：警B 卷第  │本院卷一│
│    │15日8時 │市○○路27│年男子（下稱甲男│        │搭載邱李鳳英返家取│  425至430 頁         │第173頁 │
│    │許      │0 號行政院│）向邱李鳳英佯稱│        │存摺，由另一不詳成│照片2 張：同卷第432 │        │
│    │        │衛生署屏東│：其腳傷於服用某│        │年男子（下稱乙男）│  頁                  │        │
│    │        │醫院      │中醫師之藥膏後痊│        │駕車尾隨其後，再前│搜索扣押筆錄、扣押物│        │
│    │        │          │癒云云，而駕車搭│        │往屏東縣長治鄉第一│  品目錄表：同卷第433 │        │
│    │        │          │載邱李鳳英前往高│        │銀行提款6萬元，交 │  至436頁             │        │
│    │        │          │雄縣大寮鄉○○街│        │予乙男            │邱李鳳英之第一銀行存│        │
│    │        │          │103巷19號民宅， │        │                  │  摺影本：同卷第438 至│        │
│    │        │          │由何晉德為邱李鳳│        │                  │  439頁               │        │
│    │        │          │英診察而擅自執行│        │                  │                      │        │
│    │        │          │醫療業務後，向邱│        │                  │                      │        │
│    │        │          │李鳳英佯稱：其眼│        │                  │                      │        │
│    │        │          │睛會瞎掉、且會中│        │                  │                      │        │
│    │        │          │風，需服用五寶膏│        │                  │                      │        │
│    │        │          │才會好云云，使邱│        │                  │                      │        │
│    │        │          │李鳳英陷於錯誤，│        │                  │                      │        │
│    │        │          │向渠等購買偽藥「│        │                  │                      │        │
│    │        │          │五寶膏」2塊     │        │                  │                      │        │
├──┼────┼─────┼────────┼────┼─────────┼───────────┼────┤
│ 20 │96年5月 │臺中市南區│劉淑珍、施雅怡向│18萬元  │由張明修駕車搭載房│證人指述：警B 卷第44│本院卷一│
│    │31日13時│北路1段中 │房黃瑞珠佯稱：五│        │黃瑞珠、劉淑珍、施│  3至447頁            │第198頁 │
│    │許      │段110 號中│寶膏可以治病云云│        │雅怡返家取現金，復│照片2 張：同卷第449 │        │
│    │        │山醫學大學│，而駕車搭載房黃│        │取金飾前往臺中縣太│  頁                  │        │
│    │        │附設醫院（│瑞珠前往臺中縣大│        │平市○○路「金岱銀│搜索扣押筆錄、扣押物│        │
│    │        │下稱臺中中│雅鄉某處民宅，由│        │樓」變賣換取現金，│  品目錄表：同卷第450 │        │
│    │        │山醫院）  │蔡美桂為房黃瑞珠│        │共交付18萬元予劉淑│  至453頁             │        │
│    │        │          │診察把脈而擅自執│        │珍                │扣案之藥單（影本）1 │        │
│    │        │          │行醫療業務後，向│        │                  │  張：同卷第455 頁    │        │
│    │        │          │房黃瑞珠佯稱：其│        │                  │                      │        │
│    │        │          │身體機能全部損壞│        │                  │                      │        │
│    │        │          │，須服用五寶膏才│        │                  │                      │        │
│    │        │          │會好云云，使房黃│        │                  │                      │        │
│    │        │          │瑞珠陷於錯誤，向│        │                  │                      │        │
│    │        │          │渠等購買偽藥「五│        │                  │                      │        │
│    │        │          │寶膏」6塊，蔡美 │        │                  │                      │        │
│    │        │          │桂並交付載有「五│        │                  │                      │        │
│    │        │          │寶膏」服用方法之│        │                  │                      │        │
│    │        │          │藥單予房黃瑞珠  │        │                  │                      │        │
│    │        │          │                │        │                  │                      │        │
├──┼────┼─────┼────────┼────┼─────────┼───────────┼────┤
│ 21 │96年6月 │臺中縣豐原│何燕明、陳守蔭向│21萬元  │由何燕明、陳守蔭  │證人指述：警B 卷第  │本院卷一│
│    │20日10時│市○○路10│詹天文、詹陳月英│        │駕車陪同詹天文、詹│  459 至466 頁        │第181頁 │
│    │許      │0 號行政院│夫婦佯稱：五寶膏│        │陳月英夫婦返家，由│照片2 張：同卷第468 │        │
│    │        │衛生署豐原│可以治病云云，而│        │宋沐桓駕車尾隨其後│  頁                  │        │
│    │        │醫院      │駕車引導詹天文、│        │，再前往臺中銀行南│搜索扣押筆錄、扣押物│        │
│    │        │          │詹陳月英夫婦前往│        │豐原分行提款21萬元│  品目錄表：同卷第469 │        │
│    │        │          │臺中縣大雅鄉雅潭│        │，交予宋沐桓      │  至472頁             │        │
│    │        │          │路282巷92號民宅 │        │                  │                      │        │
│    │        │          │，由何晉德為詹天│        │                  │                      │        │
│    │        │          │文、詹陳月英診察│        │                  │                      │        │
│    │        │          │而擅自執行醫療業│        │                  │                      │        │
│    │        │          │務後，向詹天文、│        │                  │                      │        │
│    │        │          │詹陳月英夫婦佯稱│        │                  │                      │        │
│    │        │          │：詹天文欠腎水、│        │                  │                      │        │
│    │        │          │脊椎不好，而詹陳│        │                  │                      │        │
│    │        │          │明英骨頭不好，均│        │                  │                      │        │
│    │        │          │需服用五寶膏以復│        │                  │                      │        │
│    │        │          │原云云，使詹天文│        │                  │                      │        │
│    │        │          │、詹陳月英陷於錯│        │                  │                      │        │
│    │        │          │誤，向渠等購買偽│        │                  │                      │        │
│    │        │          │藥「五寶膏」7塊 │        │                  │                      │        │
├──┼────┼─────┼────────┼────┼─────────┼───────────┼────┤
│ 22 │96年6月2│臺中縣太平│賴秀華、賴妤蓁、│3萬2千元│由張弘霖駕車搭載黃│證人指述：警B 卷第  │本院卷一│
│    │1日11時 │市○○路2 │賴李淑女向黃杜春│        │杜春鳳返家取存摺，│  487至492 頁         │第269頁 │
│    │許      │段348號國 │鳳佯稱：有位醫師│        │再前往臺中市○○路│照片2 張：同卷第494 │        │
│    │        │軍臺中總醫│之藥可治眼疾云云│        │郵局提款，將3萬2千│  頁                  │        │
│    │        │院        │，而搭載黃杜春鳳│        │元交予張弘霖      │搜索扣押筆錄、扣押物│        │
│    │        │          │前往臺中縣大雅鄉│        │                  │  品目錄表：同卷第495 │        │
│    │        │          │雅環路2段120巷51│        │                  │  至497頁             │        │
│    │        │          │號民宅，由張雅萍│        │                  │扣案之藥簽、藥單（均│        │
│    │        │          │為黃杜春鳳診察把│        │                  │  影本）各1 張：同卷第│        │
│    │        │          │脈而擅自執行醫療│        │                  │  499 、500頁         │        │
│    │        │          │業務後，向黃杜春│        │                  │                      │        │
│    │        │          │鳳佯稱：其肝火大│        │                  │                      │        │
│    │        │          │、腎不好、眼睛不│        │                  │                      │        │
│    │        │          │好云云，使黃杜春│        │                  │                      │        │
│    │        │          │鳳陷於錯誤，向渠│        │                  │                      │        │
│    │        │          │等購買偽藥「五寶│        │                  │                      │        │
│    │        │          │膏」1塊，張雅萍 │        │                  │                      │        │
│    │        │          │並交付載有「五寶│        │                  │                      │        │
│    │        │          │膏」服用方法之藥│        │                  │                      │        │
│    │        │          │單予黃杜春鳳    │        │                  │                      │        │
├──┼────┼─────┼────────┼────┼─────────┼───────────┼────┤
│ 23 │96年6月 │臺中中山醫│劉淑珍、施雅怡向│6萬元   │由張弘霖駕車搭載陳│證人指述：警B 卷第  │本院卷一│
│    │25日11時│院        │陳鳳嬌佯稱：服用│        │鳳嬌、劉淑珍、施雅│  507至511頁          │第179頁 │
│    │許      │          │五寶膏可治病云云│        │怡返家取現金6萬元 │照片2 張：同卷第513 │        │
│    │        │          │，而搭載陳鳳嬌前│        │交予劉淑珍，再轉交│  頁                  │        │
│    │        │          │往臺中自小客車至│        │予張弘霖          │搜索扣押筆錄、扣押物│        │
│    │        │          │臺中縣大雅鄉雅環│        │                  │  品目錄表：同卷第514 │        │
│    │        │          │路2段120巷51號民│        │                  │  至516 頁            │        │
│    │        │          │宅，由張雅萍為陳│        │                  │扣案之藥簽、藥單（均│        │
│    │        │          │鳳嬌診察把脈而擅│        │                  │  影本）各1 張：同卷第│        │
│    │        │          │自執行醫療業務後│        │                  │  518、519頁          │        │
│    │        │          │，向陳鳳嬌佯稱：│        │                  │                      │        │
│    │        │          │其手、腳及眼睛都│        │                  │                      │        │
│    │        │          │變形，病情很嚴重│        │                  │                      │        │
│    │        │          │，服用「五寶膏」│        │                  │                      │        │
│    │        │          │幾天就會好云云，│        │                  │                      │        │
│    │        │          │使陳鳳嬌陷於錯誤│        │                  │                      │        │
│    │        │          │，向渠等購買偽藥│        │                  │                      │        │
│    │        │          │「五寶膏」2塊， │        │                  │                      │        │
│    │        │          │張雅萍並交付載有│        │                  │                      │        │
│    │        │          │「五寶膏」服用方│        │                  │                      │        │
│    │        │          │法之藥單予陳鳳嬌│        │                  │                      │        │
├──┼────┼─────┼────────┼────┼─────────┼───────────┼────┤
│ 24 │96年6月 │臺中中山醫│劉淑珍、施雅怡向│未得逞  │                  │證人指述：警B 卷第  │      │
│    │25日10時│院        │劉陳阿品佯稱：有│        │                  │  525 至527 頁        │        │
│    │許      │          │位老醫師有帖中藥│        │                  │照片3 張：同卷第528 │        │
│    │        │          │治病很有效云云，│        │                  │  至529頁             │        │
│    │        │          │並於翌日駕車搭載│        │                  │                      │        │
│    │        │          │劉陳阿品前往臺中│        │                  │                      │        │
│    │        │          │縣大雅鄉○○○路│        │                  │                      │        │
│    │        │          │73號民宅，由蔡美│        │                  │                      │        │
│    │        │          │桂為劉陳阿品診察│        │                  │                      │        │
│    │        │          │把脈而擅自執行醫│        │                  │                      │        │
│    │        │          │療業務後，即為警│        │                  │                      │        │
│    │        │          │當場查獲而未得逞│        │                  │                      │        │
└──┴────┴─────┴────────┴────┴─────────┴───────────┴────┘
附表二：
┌──┬──────────┬───┬────┬──────┬────────┬──────────┬────────────┐
│編號│      物品名稱      │ 數量 │ 所有人 │  扣押時間  │    扣押地點    │搜索扣押筆錄卷證索引│          備註          │
├──┼──────────┼───┼────┼──────┼────────┼──────────┼────────────┤
│  1 │偽藥「龜鹿二仙膠」  │10盒  │洪志仁  │96年6 月26日│臺中縣龍井鄉東海│臺灣屏東地方法院檢察│                        │
│    │（切片）            │      │        │9時45分許   │村藝術街107巷3號│署96年度聲拘字第86號│                        │
│    │                    │      │        │            │                │卷第469 至472 頁    │                        │
├──┼──────────┼───┼────┼──────┼────────┼──────────┼────────────┤
│  2 │偽藥「龜鹿二仙膠」  │14盒  │同上    │同上        │同上            │同上                │                        │
│    │（原塊，1臺斤裝）   │      │        │            │                │                    │                        │
├──┼──────────┼───┼────┼──────┼────────┼──────────┼────────────┤
│  3 │偽藥「龜鹿二仙膠」  │20盒  │同上    │同上        │同上            │同上                │                        │
│    │（大箱，1臺斤裝）   │      │        │            │                │                    │                        │
├──┼──────────┼───┼────┼──────┼────────┼──────────┼────────────┤
│  4 │龜板（50臺斤裝）    │3包   │同上    │同上        │同上            │同上                │                        │
├──┼──────────┼───┼────┼──────┼────────┼──────────┼────────────┤
│  5 │鹿角（50臺斤裝）    │4包   │同上    │同上        │同上            │同上                │                        │
├──┼──────────┼───┼────┼──────┼────────┼──────────┼────────────┤
│  6 │鹿角（60臺斤裝）    │5包   │同上    │同上        │同上            │同上                │                        │
├──┼──────────┼───┼────┼──────┼────────┼──────────┼────────────┤
│  7 │白鐵桶              │2組   │同上    │同上        │同上            │同上                │                        │
├──┼──────────┼───┼────┼──────┼────────┼──────────┼────────────┤
│  8 │電子秤（大）        │1臺   │同上    │同上        │同上            │同上                │                        │
├──┼──────────┼───┼────┼──────┼────────┼──────────┼────────────┤
│  9 │偽藥「龜鹿二仙膠」  │127盒 │同上    │同上        │同上            │同上                │                        │
│    │（1臺斤裝）         │      │        │            │                │                    │                        │
├──┼──────────┼───┼────┼──────┼────────┼──────────┼────────────┤
│ 10 │偽藥「龜鹿二仙膠」  │8盒   │同上    │同上        │同上            │同上                │                        │
│    │（切片）            │      │        │            │                │                    │                        │
├──┼──────────┼───┼────┼──────┼────────┼──────────┼────────────┤
│ 11 │行動電話（內置門號  │1支   │同上    │同上        │同上            │同上                │經臺灣屏東地方法院檢察署│
│    │0000000000號SIM卡） │      │        │            │                │                    │以96年屏檢光月聲監續字第│
│    │                    │      │        │            │                │                    │184號通訊監察書實施通訊 │
│    │                    │      │        │            │                │                    │監察；供與共犯聯絡用    │
├──┼──────────┼───┼────┼──────┼────────┼──────────┼────────────┤
│ 12 │大型白鐵桶          │1個   │同上    │同上        │同上            │同上                │責付被告洪志仁保管      │
├──┼──────────┼───┼────┼──────┼────────┼──────────┼────────────┤
│ 13 │電子秤（小）        │1臺   │同上    │同上        │同上            │同上                │                        │
├──┼──────────┼───┼────┼──────┼────────┼──────────┼────────────┤
│ 14 │磅秤                │1臺   │蔡美桂  │96年6 月26日│臺中縣大雅鄉仁和│臺灣屏東地方法院檢察│                        │
│    │                    │      │        │9時50 分許  │北路73號        │署96年度聲拘字第86號│                        │
│    │                    │      │        │            │                │卷第207 至211 頁    │                        │
├──┼──────────┼───┼────┼──────┼────────┼──────────┼────────────┤
│ 15 │偽藥「五寶膏」      │7臺斤 │同上    │同上        │同上            │同上                │                        │
│    │                    │      │        │            │                │                    │                        │
│    │                    │      │        │            │                │                    │                        │
├──┼──────────┼───┼────┼──────┼────────┼──────────┼────────────┤
│ 16 │行動電話（內置門號  │1支   │同上    │同上        │同上            │同上                │經臺灣屏東地方法院檢察署│
│    │0000000000號SIM卡） │      │        │            │                │                    │以96年屏檢光月聲監續字第│
│    │                    │      │        │            │                │                    │148、184號通訊監察書實施│
│    │                    │      │        │            │                │                    │通訊監察；供與共犯聯絡用│
├──┼──────────┼───┼────┼──────┼────────┼──────────┼────────────┤
│ 17 │藥單                │7張   │蔡美桂  │同上        │同上            │同上                │                        │
│    │                    │      │        │            │                │                    │                        │
│    │                    │      │        │            │                │                    │                        │
│    │                    │      │        │            │                │                    │                        │
├──┼──────────┼───┼────┼──────┼────────┼──────────┼────────────┤
│ 18 │行動電話（內置門號  │1支   │劉淑珍  │同上        │同上            │同上                │經臺灣屏東地方法院檢察署│
│    │0000000000號SIM卡） │      │        │            │                │                    │以96年屏檢光月聲監續字第│
│    │                    │      │        │            │                │                    │148、184號通訊監察書實施│
│    │                    │      │        │            │                │                    │通訊監察；供與共犯聯絡用│
├──┼──────────┼───┼────┼──────┼────────┼──────────┼────────────┤
│ 19 │行動電話（內置門號  │1支   │施雅怡  │同上        │同上            │同上                │經臺灣屏東地方法院檢察署│
│    │0000000000號SIM卡） │      │        │            │                │                    │以96年屏檢光月聲監續字第│
│    │                    │      │        │            │                │                    │166號通訊監察書實施通訊 │
│    │                    │      │        │            │                │                    │監察；供與共犯聯絡用    │
├──┼──────────┼───┼────┼──────┼────────┼──────────┼────────────┤
│ 20 │磅秤                │2臺   │陸建全  │96年6 月26日│臺中縣大雅鄉四德│臺灣屏東地方法院檢察│                        │
│    │                    │      │        │9時50 分許  │村中山路223巷11 │署96年度聲拘字第86號│                        │
│    │                    │      │        │            │號              │卷第170 至174 頁    │                        │
├──┼──────────┼───┼────┼──────┼────────┼──────────┼────────────┤
│ 21 │空塑膠袋            │90袋  │同上    │同上        │同上            │同上                │裝偽藥「五寶膏」用      │
│    │                    │      │        │            │                │                    │                        │
├──┼──────────┼───┼────┼──────┼────────┼──────────┼────────────┤
│ 22 │行動電話（內置門號  │1支   │同上    │同上        │同上            │同上                │經臺灣屏東地方法院檢察署│
│    │0000000000號SIM卡） │      │        │            │                │                    │以96年屏檢光月聲監續字第│
│    │                    │      │        │            │                │                    │148、184號通訊監察書實施│
│    │                    │      │        │            │                │                    │通訊監察；供與共犯聯絡用│
├──┼──────────┼───┼────┼──────┼────────┼──────────┼────────────┤
│ 23 │行動電話（內置門號  │1支   │江榮源  │同上        │同上            │同上                │經臺灣屏東地方法院檢察署│
│    │0000000000號SIM卡） │      │        │            │                │                    │以96年屏檢光月聲監續字第│
│    │                    │      │        │            │                │                    │148、184號通訊監察書實施│
│    │                    │      │        │            │                │                    │通訊監察；供與共犯聯絡用│
├──┼──────────┼───┼────┼──────┼────────┼──────────┼────────────┤
│ 24 │行動電話（內置門號  │1支   │張明修  │96年6 月26日│臺中縣大雅鄉仁和│臺灣屏東地方法院檢察│經臺灣屏東地方法院檢察署│
│    │0000000000號SIM卡） │      │        │9時50 分許  │北路79號前      │署96年度聲拘字第86號│以96年屏檢光月聲監字第12│
│    │                    │      │        │            │                │卷第261 至263 頁    │0號、聲監續字第166號通訊│
│    │                    │      │        │            │                │                    │監察書實施通訊監察；供與│
│    │                    │      │        │            │                │                    │共犯聯絡用              │
├──┼──────────┼───┼────┼──────┼────────┼──────────┼────────────┤
│ 25 │行動電話（內置門號  │1支   │同上    │同上        │同上            │同上                │經臺灣屏東地方法院檢察署│
│    │0000000000號SIM卡） │      │        │            │                │                    │以96年屏檢光月聲監續字第│
│    │                    │      │        │            │                │                    │148、184號通訊監察書實施│
│    │                    │      │        │            │                │                    │通訊監察；供與共犯聯絡用│
├──┼──────────┼───┼────┼──────┼────────┼──────────┼────────────┤
│ 26 │行動電話（內置門號  │1支   │宋沐桓  │96年6 月26日│臺中縣大雅鄉仁和│臺灣屏東地方法院檢察│經臺灣屏東地方法院檢察署│
│    │0000000000號SIM卡） │      │        │9時50 分許  │北路79號前      │署96年度聲拘字第86號│以96年屏檢光月聲監續字第│
│    │                    │      │        │            │                │卷第342 至344 頁    │148、184號通訊監察書實施│
│    │                    │      │        │            │                │                    │通訊監察；供與共犯聯絡用│
├──┼──────────┼───┼────┼──────┼────────┼──────────┼────────────┤
│ 27 │偽藥「五寶膏」      │22臺斤│楊坤根  │96年6 月26日│臺中縣大雅鄉雅環│臺灣屏東地方法院檢察│                        │
│    │                    │      │        │10 時30 分許│路2段120巷51 號 │署96年度聲拘字第86號│                        │
│    │                    │      │        │            │                │卷第131 至133 頁    │                        │
├──┼──────────┼───┼────┼──────┼────────┼──────────┼────────────┤
│ 28 │磅秤                │1臺   │同上    │同上        │同上            │同上                │                        │
├──┼──────────┼───┼────┼──────┼────────┼──────────┼────────────┤
│ 29 │行動電話（內置門號  │1支   │同上    │同上        │同上            │同上                │經臺灣屏東地方法院檢察署│
│    │0000000000號SIM卡） │      │        │            │                │                    │以96年屏檢光月聲監續字第│
│    │                    │      │        │            │                │                    │166號通訊監察書實施通訊 │
│    │                    │      │        │            │                │                    │監察；供與共犯聯絡用    │
├──┼──────────┼───┼────┼──────┼────────┼──────────┼────────────┤
│ 30 │行動電話（內置門號  │1支   │張弘霖  │96年6 月26日│臺中縣大雅鄉雅環│臺灣屏東地方法院檢察│經臺灣屏東地方法院檢察署│
│    │0000000000號SIM卡） │      │        │10 時30 分許│路2段120巷51 號 │署96年度聲拘字第86號│以96年屏檢光月聲監續字第│
│    │                    │      │        │            │                │卷第324 至326 頁    │184號通訊監察書實施通訊 │
│    │                    │      │        │            │                │                    │監察；供與共犯聯絡用    │
├──┼──────────┼───┼────┼──────┼────────┼──────────┼────────────┤
│ 31 │行動電話（內置門號  │1支   │張雅萍  │96年6 月26日│臺中縣大雅鄉雅環│臺灣屏東地方法院檢察│經臺灣屏東地方法院檢察署│
│    │0000000000號SIM卡） │      │        │11 時20 分許│路2段120巷51 號 │署96年度聲拘字第86號│以96年屏檢光月聲監字第12│
│    │                    │      │        │            │                │卷第188 至191 頁    │0號、聲監續字第166號通訊│
│    │                    │      │        │            │                │                    │監察書實施通訊監察；供與│
│    │                    │      │        │            │                │                    │共犯聯絡用              │
├──┼──────────┼───┼────┼──────┼────────┼──────────┼────────────┤
│ 32 │藥單                │60張  │同上    │同上        │同上            │同上                │                        │
├──┼──────────┼───┼────┼──────┼────────┼──────────┼────────────┤
│ 33 │行動電話（內置門號  │1支   │陳守蔭  │96年6 月26日│臺中市○○○路與│臺灣屏東地方法院檢察│經臺灣屏東地方法院檢察署│
│    │0000000000號SIM卡） │      │        │12 時50 分許│惠來路口        │署96年度聲拘字第86號│以96年屏檢光月聲監續字第│
│    │                    │      │        │            │                │卷第408 至410 頁    │166號通訊監察書實施通訊 │
│    │                    │      │        │            │                │                    │監察；供與共犯聯絡用    │
├──┼──────────┼───┼────┼──────┼────────┼──────────┼────────────┤
│ 34 │行動電話（內置門號  │1支   │賴妤蓁  │96年6 月26日│臺中市○○○路與│臺灣屏東地方法院檢察│經臺灣屏東地方法院檢察署│
│    │0000000000號SIM卡） │      │        │12 時56 分許│惠來路口        │署96年度聲拘字第86號│以96年屏檢光月聲監續字第│
│    │                    │      │        │            │                │卷第286 至288 頁    │166號通訊監察書實施通訊 │
│    │                    │      │        │            │                │                    │監察；供與共犯聯絡用    │
├──┼──────────┼───┼────┼──────┼────────┼──────────┼────────────┤
│ 35 │行動電話（內置門號  │1支   │賴秀華  │96年6 月26日│臺中市○○○路與│臺灣屏東地方法院檢察│經臺灣屏東地方法院檢察署│
│    │0000000000號SIM卡） │      │        │12 時56 分許│惠來路口        │署96年度聲拘字第86號│以96年屏檢光月聲監續字第│
│    │                    │      │        │            │                │卷第303 至306 頁    │148、184號通訊監察書實施│
│    │                    │      │        │            │                │                    │通訊監察；供與共犯聯絡用│
├──┼──────────┼───┼────┼──────┼────────┼──────────┼────────────┤
│ 36 │行動電話（內置門號  │1支   │余彩鳳  │96年6 月26日│臺中市○○○路與│臺灣屏東地方法院檢察│經臺灣屏東地方法院檢察署│
│    │0000000000號SIM卡） │      │        │12 時56 分許│惠來路口        │署96年度聲拘字第86號│以96年屏檢光月聲監續字第│
│    │                    │      │        │            │                │卷第359 至362 頁    │148、184號通訊監察書實施│
│    │                    │      │        │            │                │                    │通訊監察；供與共犯聯絡用│
└──┴──────────┴───┴────┴──────┴────────┴──────────┴────────────┘
以上正本證明與原本無異。
如不服本判決應於收受判決後10日內向本院提出上訴書狀，並應
敘述具體理由；其未敘述上訴理由者，應於上訴期間屆滿後20日
內向本院補提理由書（均須按他造當事人之人數附繕本）「切勿
逕送上級法院」。
中    華    民    國    99    年    9     月    24    日
                               書記官   劉淑蓉
附錄本案論罪科刑法條：
藥事法第82條第1項
製造或輸入偽藥或禁藥者，處10年以下有期徒刑，得併科新臺幣
1 千萬元以下罰金。

司法院資訊處製作；財團法人民間司法改革基金會備份。
